【裁判字號】    97,交聲,917
【裁判日期】    970731
【裁判案由】    違反道路交通管理處罰條例聲明異議
【裁判全文】
臺灣桃園地方法院交通事件裁定         97年度交聲字第917號
異  議  人
即受處分人  甲○○
原處分機關  交通部公路總局新竹區監理所桃園監理站
上列受處分人因違反道路交通管理處罰條例案件，不服交通部公
路總局新竹區監理所桃園監理站97年5 月9 日所為之處分（原處
分：桃監裁字第裁52—DB0000000 號），聲明異議，本院裁定如
下：
    主  文
異議駁回。
    理  由
一、原處分意旨略以：異議人即受處分人甲○○於民國97年4 月
    13日晚上6 時54分許，將其駕駛之車牌號碼KA—6243號自用
    小客車，停放在桃園縣桃園市○○路繪有禁止臨時停車之紅
    實線標線處，經桃園縣政府警察局交通隊警員逕行舉發「在
    禁止臨時停車處所停車（紅線違停）」違規，並填製桃園縣
    政府警察局桃警局交字第DB0000000 號舉發違反道路交通管
    理事件通知單，異議人不服，於97年4 月16日（應到案日期
    97年5 月13日）提出申訴，經交通部公路總局新竹區監理所
    桃園監理站（下稱原處分機關）查證，認異議人仍有上開違
    規情事，遂於97年5 月9 日以桃監裁字第裁52—DB0000000
    號裁決書，以異議人有道路交通管理處罰條例第56條第1 項
    第1 款汽車駕駛人在禁止臨時停車處所停車之違規，裁處罰
    鍰新臺幣（下同）900 元。
二、本件異議意旨略以：異議人於97年4 月13日晚上6 時54分許
    ，確實有將其所有KA—6243號自用小客車暫時停放桃園縣桃
    園市○○路（異議人誤載為忠二路2 巷）桃園國中後門邊繪
    有禁止臨時停車之紅實線標線處，惟異議人居住此地有30年
    之久，該路段以往並無違規停車之情事發生，直至96年為方
    便桃園國中學生上、下課而拓寬路面，始劃上紅線，並規定
    上、下課及中午3 個時段禁止停車，以維護學生安全。然查
    ，異議人停車之時，標誌牌左側的大部分位子遭排班計程車
    占去，異議人的車無法完全停於標誌牌左側，因此停車時有
    部分超過標誌牌右側，但該處並非路口，係桃園國中學校後
    門，且違規當時是假日晚上，學校於放假時後門關閉，並不
    影響學生上、下課安全，是原處分之處罰顯有不當，爰依法
    聲明異議，請求撤銷原處分等語。
三、按「交通法庭認為聲明異議無理由者，應以裁定駁回之。」
    ，道路交通案件處理辦法第19條定有明文；又按「汽車駕駛
    人停車時有下列情形之一者，處新臺幣六百元以上一千二百
    元以下罰緩：一、在禁止臨時停車處所停車。」，道路交通
    管理處罰條例第56條第1 項第1 款亦定有明文。
四、經查：
  (一)異議人甲○○固不否認有在前揭時間為桃園縣政府警察局交
    通隊警員舉發違規停放KA—6243號自用小客車於桃園縣桃園
    市○○路（異議人誤認為忠二路2 巷）禁止臨時停車之紅實
    線標線處，並經原處分機關於97年5 月9 日以桃監裁字第裁
    52—DB0000000 號違反道路交通管理事件裁決書，裁處異議
    人罰鍰900 元等情，並有桃園縣警察局桃警局交字第DB0000
    000 號舉發違反道路交通管理事件通知單1 件、採證照片13
    張、交通部公路總局新竹區監理所桃監裁字第裁52—DB0000
    000 號裁決書等資料附卷足憑，故異議人確有於96年4 月13
    日晚上6 時54分許，將其所有之車牌號碼KA—6243號自用小
    客車停放於桃園縣桃園市○○路上劃設紅實線標線之處無訛
    。
  (二)異議人雖以上開情詞置辯，然查，異議人停放上開車輛之路
    段，除劃設禁止臨時停車之紅實線標線外，尚設有禁止臨時
    停車之標誌，並於標誌下方加設附牌，說明此標誌起始向左
    之路段禁止臨時停車之時段與範圍為：例假日以外之平日上
    午6 時至8 時、上午11時50分至中午12時20分、下午3 時至
    6 時，而異議人當時係將車牌號碼KA—6243號自小客車停放
    於該路段設有禁止臨時停車紅色標線處，且停放位置係該禁
    止臨時停車標誌附牌單向指示箭頭（←）之右側路段等情，
    有採證照片13張在卷可參。按禁止臨時停車線，係用以指示
    禁止臨時停車路段，為紅色實線，該標線禁止臨時停車之時
    間為全日24小時，如有縮短之必要時，應以標誌及附牌標示
    之。又禁止臨時停車標誌，係用以告示不得臨時停車，其限
    制條件得以附牌說明之，附牌為白底黑字及黑色細邊，上半
    部說明禁停時間，下半部說明禁停範圍或以箭頭指示禁停路
    段，設於起點者，箭頭向左；設於終點者，箭頭向右；禁停
    路段過長者，中間得增設一面，箭頭為雙向，道路交通標誌
    標線號誌設置規則第79條第1 項、第78條第2 項後段、第16
    9 條第1 項、第2 項、第4 項各有明文。上開路段均劃設禁
    止臨時停車之紅實線，故原則上禁止臨時停車之時間全日24
    小時，僅有在該禁止臨時停車標誌暨附牌左側路段始限制在
    「例假日以外之平日上午6 時至8 時、上午11時50分至中午
    12時20分、下午3 時至6 時」之時段禁止臨時停車，其餘時
    段均可停車，而異議人停放上開車輛之位置係在該標誌暨附
    牌之右側，並非如異議人所辯有車輛部分跨越該標誌暨附牌
    左側之情形，異議人停車位置既屬全日禁止臨時停車之處，
    自有違反道路交通管理處罰條例在禁止臨時停車處所停車之
    規定甚明，異議人辯稱並未違規云云，難為本院所採，且異
    議人所稱其停放位置並未影響學生上下課安全等情，亦與本
    案違規停車事實無涉。
五、綜上所述，異議人即受處分人確有於前揭時間、地點將其所
    有之上開車輛停放於禁止臨時停車處所之違規行為，已違反
    道路交通管理處罰條例第56條第1 項第1 款之規定；又異議
    人於舉發通知單上所載應到案日期前向原處分機關提出申訴
    ，是原處分機關依道路交通管理處罰條例第56條第1 項第1
    款、違反道路交通管理事件統一裁罰基準表及處理細則等規
    定，裁處異議人罰鍰900 元，經核並無違誤。異議人猶執前
    詞提出聲明異議，指摘原處分不當，為無理由，應予駁回。
據上論斷，爰依道路交通案件處理辦法第19條規定，裁定如主文
。
中    華    民    國    97    年    7     月    31    日
                        臺灣桃園地方法院交通法庭
                              法  官    蘇昭蓉
以上正本證明與原本無異。
如不服本裁定，應於裁定送達後5 日內向本院提出抗告狀。
                              書記官    黃俊燁
中    華    民    國    97    年    7     月    31    日


司法院資訊處製作；財團法人民間司法改革基金會備份。
